R画图：画游戏生命条
========================================================
```{r setup, include=FALSE}
opts_knit$set(upload.fun = imgur_upload) 
opts_chunk$set(fig.width=8, fig.height=8, out.extra='style="display:block; margin: auto"')

```
### 引子
小霸王其乐无穷时代过来的我们，对游戏中的生命条肯定不会陌生，无论是三国志，还是恐龙快打，还是双截龙，只要不是像雪人兄弟、超级玛丽、魂斗罗这种你的人物状态不是生就是死的二值变量外，其他的基本都是敌人打你，你的生命值有伤害，中间你还可以借助道具加血，恢复生命值，靠着每条生命的生命值长度去征服游戏。更有劲爆的对打游戏，经典如拳皇等，更是靠着技巧和生命厚度来赢得比赛。
既然我们都对生命值如此熟悉和眷顾，可否用R来实现它，或者借助它来发挥更大的作用呢。
直观上看，所有比例的数据都可以靠生命条来显示，或许还有更大的用处，以后慢慢再想。
我先在这里实现它。
### 工具
只需要R中的线段和文本就可以实现，当然还得有颜色的辅助

### R 实现
代码都很短的。
* 先画出来作图区域
* 再画一个长度为1的宽线段
* 最后覆盖以一个长度小于1的线段即可

```{r single lifebar,echo=FALSE,warning=FALSE}
num=seq(-2,2,by=0.20)
num2=num
plot(num2,type="n",xlim=c(-0.01,1.01),ylim=c(-0.01,0.1),xaxt="n",yaxt="n",main="生命值")
axis(1,seq(0,1,by=0.1))
  segments(0,0.05,1,0.05,lwd=40,col="yellow",lend=1)
  segments(0,0.05,0.65,0.05,lwd=40,col="red",lend=1)
  segments(0,0.02,1,0.02,lwd=20,col="yellow",lend=0)
  segments(0,0.02,0.65,0.02,lwd=20,col="red",lend=0)
 segments(0,0.00,1,0.00,lwd=10,col="yellow",lend=1)
  segments(0,0.00,0.65,0.00,lwd=10,col="red",lend=1)

```
上图的情况，似乎最下面的窄宽条更符合我们游戏中的生命条，中间的类似于水银柱或者体温计。
我们就做出游戏《三国志》人物在某一个时刻的生命条，来反映某个时刻各位血战到底的勇士们目前的生命状态。以此来决定，下面遇到加血的道具时，决定谁先补血。
```{r game,echo=FALSE,warning=FALSE}
num=seq(-2,2,by=0.20)
hero=num
plot(hero,type="n",xlim=c(-0.01,1.01),ylim=c(-0.5,0.5),xaxt="n",yaxt="n",main="《三国志》英雄生命值")
axis(1,seq(0,1,by=0.1))
pep=100
class=seq(10,50,by=10)
pop=class/pep
for(i in 1:5)
{
  segments(0,-0.5+0.1*(i-1),1,-0.5+0.1*(i-1),lwd=10,col="yellow",lend=1)
  segments(0,-0.5+0.1*(i-1),pop[i],-0.5+0.1*(i-1),lwd=10,col="red",lend=1)
  }

text(x=-0.022,y=seq(-0.5,-0.1,by=0.1),c("关羽","张飞","赵云","魏延","黄忠"),cex=0.7)

```
看起来老黄忠靠着慢箭术，被小兵打的狼狈不堪，关羽靠着铁头功和震地功冲在了最前头，并且体力和战斗力最强啊。

生命条的画法完全可以程序化，便于表现数据。
来吧，大战三十盘。决战到天亮。

